【裁判字號】    97,審抗,162
【裁判日期】    971218
【裁判案由】    選派清算人
【裁判全文】
臺灣臺北地方法院民事裁定             97年度審抗字第162號
抗  告  人  丁○○
相  對  人  聯信貴金屬股份有限公司
法定代理人  甲○○
            丙○○
            乙○○
上列抗告人因選派清算人事件，對於中華民國97年10月27日本院
所為97年度審司字第130號裁定提起抗告，本院裁定如下：
    主  文
抗告駁回。
抗告程序費用新臺幣壹仟元由抗告人負擔。
    理  由
一按公司之清算，以董事為清算人，但本法或章程另有規定或股
  東會另選清算人時，不在此限，不能依前項之規定定清算人時
  ，法院得因利害關係人之聲請，選派清算人，此觀公司法第
  322 條自明。準此，公司必於全體董事不能擔任或公司章程未
  訂定或股東會未另選清算人時，法院始得因利害關係人之聲請
  選派清算人，上開意旨，有最高法院93年度台上字第2396號判
  決可供參照。
二抗告意旨略以：本件係因相對人聯信貴金屬股份有限公司（下
  稱聯信貴金屬公司）之董事長乙○○，因遭通緝逃匿無蹤，已
  不能擔任擔任清算人職務，故依公司法第322條第1項前段聲請
  法院選派相對人其餘董事甲○○、丙○○進行清算，惟原裁定
  依公司法第322條第2項規定駁回其聲請，顯非合法，爰依法提
  起抗告，請求廢棄原裁定，並選派甲○○、丙○○進行清算云
  云。
三經查：
  (一)聯信貴金屬公司業經經濟部以82年3月9日經（82）商字第
    206187號函核定命令解散，並經臺北市政府建設局82年6月8
    日北市建一字第46055 號公告撤銷公司登記在案，有抗告人
    於原審所提臺北市商業管理處96年5月28日北市商二字第096
    31740900號函在卷可稽，依公司法第26條之1、第24 條規定
    ，聯信貴金屬公司即應行清算。
  (二)又聯信貴金屬公司之章程並未明定清算人，且股東會迄未另
    行選任清算人，有臺北市政府97年10月15日函及附件章程附
    卷可稽（見原審97年度審司字第130號卷第11-16頁），並經
    原審查明無訛（見原審97年度審司字第130號卷第8頁民事紀
    錄科查詢表、經原審調閱本院96年度司字第545 號選派清算
    人事件卷宗），揆諸前揭規定，依法應以聯信貴金屬公司全
    體董事即乙○○、甲○○、丙○○為清算人。雖乙○○因案
    通緝逃匿無蹤，有現實不能擔任清算人進行清算之情事，但
    仍有其餘董事甲○○、丙○○得擔任法定清算人進行清算，
    應堪認定，故無再選任甲○○、丙○○擔任清算人之必要。
  (三)查抗告人係依公司法第322條第1項前段規定，聲請原審命甲○○、丙○○進行清算，此觀其聲請狀之記載即明，原審認
    抗告人係依同法第2 項規定聲請選派清算人，而駁回其聲請
    ，雖誤解抗告人之意，然遍觀公司法之規定，並無利害關係
    人得聲請法院命清算人進行清算之明文，是抗告人前開聲請
    ，實乏依據，不應准許。原裁定駁回抗告人之聲請，所執理
    由雖與本院不同，然結論並無二致，是抗告人之抗告為無理
    由，應予駁回。
四據上論結，本件抗告為無理由，依非訟事件法第46條、第21
  條第1項、第24條第1項、第495條之1第1項、第449條第2 項，
  裁定如主文。
中    華    民    國    97    年    12    月    18    日
                      民事第六庭審判長法  官  劉坤典
                                      法  官  張松鈞
                                      法  官  陳婷玉
以上正本係照原本作成
如不服本裁定應於送達後10日內向本院提出抗告狀，並繳納抗告
費新臺幣1,000元
中    華    民    國    97    年    12    月    18    日
                                      書記官  曾靖雯


司法院資訊處製作；財團法人民間司法改革基金會備份。
